臺灣彰化地方法院刑事判決　　　　　　　　　　　　　九十四年度訴字第三四四號
　　公　訴　人　臺灣彰化地方法院檢察署檢察官
　　被　　　告　甲○○
右列被告因違反毒品危害防制條例案件，經檢察官提起公訴（九十四年度毒偵字第一
二八、三三三號）及移送併辦（九十四年度毒偵字第四六二、八○三、一○一一號）
，本院合議庭裁定由受命法官獨任進行簡式審判程序判決如左：
    主  文
甲○○連續施用第一級毒品，處有期徒刑拾月，扣案之第一級毒品海洛因壹包（毒品
淨重零點貳捌公克，包裝袋重零點貳公克）沒收銷燬之，塑膠鏟壹支沒收；又連續施
用第二級毒品，處有期徒刑肆月，扣案之第二級毒品甲基安非他命壹包（含袋毛重零
點貳公克）沒收銷燬之。應執行有期徒刑壹年壹月，扣案之第一級毒品海洛因壹包（
毒品淨重零點貳捌公克，包裝袋重零點貳公克）、第二級毒品甲基安非他命壹包（含
袋毛重零點貳公克）沒收銷燬之，塑膠鏟壹支沒收。
    事實及理由
一犯罪事實：
  (一)甲○○曾因搶奪等案件，經本院以八十九年度訴字第八五七號判決處有期徒刑二
    年六月確定，再因竊盜案件，經本院以九十年度易字第二九五號判決處有期徒刑
    八月確定，兩案由本院以九十年度聲字第二三五一號裁定定應執行刑有期徒刑三
    年一月確定；復因竊盜案件，經本院以九十年度易字第一二○五號判決處有期徒
    刑十月確定。另因施用毒品案件，經本院以八十九年毒聲字第二五四八號裁定送
    觀察、勒戒後，認無繼續施用毒品傾向，由臺灣彰化地方法院檢署檢察官以八十
    九年度毒偵字第二五○四號不起訴處分確定，再因施用毒品案件，經本院以九十
    年度毒聲字第二九一六號裁定送觀察、勒戒後，亦認無繼續施用毒品傾向，由臺
    灣彰化地方法院檢署檢察官以九十年度毒偵字第二六九一、三二二四號不起訴處
    分確定，又因施用毒品案件，經本院以九十年度毒聲字第四一二九號裁定令入戒
    治處所施以強制戒治一年，再由本院以九十一年度毒聲字第一二九八號裁定停止
    戒治，於民國九十一年六月五日釋放，所餘戒治期間付保護管束，至九十二年一
    月十四日執行完畢，並由本院以九十年度訴字第一五四五號判決處有期徒刑十月
    確定，續由本院以九十二年度聲字第六一號裁定就本院九十年度訴字第一五四五
    號判決、九十年度易字第一二○五號判決所處有期徒刑定應執行刑有期徒刑一年
    七月確定，上開案件所處有期徒刑接續執行，於九十三年十月七日假釋，尚未執
    行完畢。詎甲○○於前開強制戒治執行完畢釋放後五年內，仍不知悔改，復基於
    概括犯意，自九十三年十二月初某日起至九十四年一月二十五日上午十時許止，
    在彰化縣埔心鄉○○村○○路○段二０六巷三六弄二八號住處、彰化縣員林鎮員
    林客運車站廁所內、彰化縣員林鎮○○路伍倫醫院廁所內等地，連續施用第一級
    毒品海洛因多次；甲○○並另行起意，亦基於概括犯意，自九十三年十月中旬某
    日起至九十三年十二月二十日某時止，在上開住處連續施用第二級毒品甲基安非
    他命多次。嗣於九十三年十二月二十七日下午二時三十分許，為警在彰化縣員林
    鎮○○路路旁查獲，並扣得第二級毒品甲基安非他命一包（含袋毛重零點二公克
    ）；再於九十三年十二月二十八日，在臺灣彰化地方法院檢察署觀護人室執行前
    開假釋之保護管束，接受採尿而查獲；復於九十四年一月二十日下午四時二十分
    許，為警在彰化縣大村鄉○○村○○路、貢旗巷交叉路口查獲，並扣得第一級毒
    品海洛因一包（毒品淨重零點二八公克，包裝袋重零點二公克）；又於九十四年
    一月十一日，在臺灣彰化地方法院檢察署觀護人室執行前開假釋之保護管束，接
    受採尿而查獲；及於九十四年一月二十九日下午四時許，為警持搜索票在上開住
    處搜索而查獲，並扣得其所有供施用第一級毒品海洛因所用之塑膠鏟一支。
  (二)案經彰化縣警察局鹿港分局報告臺灣彰化地方法院檢察署檢察官與同署檢察官自
    動檢舉偵查起訴，及彰化縣警察局溪湖分局、彰化縣警察局和美分局報告臺灣彰
    化地方法院檢察署檢察官與同署檢察官自動檢舉偵查移送併辦。
二證據：
  (一)被告甲○○於本院坦承不諱之自白（本院卷第五三頁）。
  (二)扣案之第一級毒品海洛因一包、第二級毒品甲基安非他命一包、塑膠鏟一支（第
    一二八號偵查卷第二十頁、第四六二號偵查卷第三一頁、第八○三號偵查卷第十
    五頁）。
  (三)卷附之搜索票、搜索扣押筆錄、扣押物品照片、彰化縣衛生局煙毒尿液檢驗成績
    書、中山醫學大學附設醫院確認結果報告、詮昕科技股份有限公司濫用藥物尿液
    檢驗報告（按海洛因於人體會代謝成嗎啡，因此涉嫌施用海洛因者，係檢驗其尿
    液中之嗎啡反應）、代號與真實姓名對照認證單、受保護管束人尿液檢體監管紀
    錄表、施用毒品犯受保護管束人採尿報到編號表、法務部調查局鑑定通知書、毒
    品初步檢驗報告單（第0000000000號警卷第五、七至十頁，第000
    0000000號警卷第三至五、八至九頁，第一二八號偵查卷第二一、二七頁
    ，第三三三號偵查卷第十一至十三頁，第四六二號偵查卷第十二至十八、四九頁
    ，第一○一一號偵查卷第十一至十三頁，本院卷第三九、四二頁）。
三按海洛因、甲基安非他命分屬毒品危害防制條例第二條第二項第一款所定之第一級
  毒品及同條項第二款經主管機關公告所定相類於安非他命之第二級毒品，被告施用
  第一級毒品海洛因多次，核其所為，均係犯該條例第十條第一項之罪，被告施用第
  二級毒品甲基安非他命多次，核其所為，則均係犯該條例第十條第二項之罪。被告
  施用毒品前後持有毒品之低度行為，應為施用毒品之高度行為所吸收，不另論罪。
  被告先後多次施用第一級、第二級毒品行為，均時間緊接、犯罪構成要件相同，顯
  係基於概括犯意為之，皆應依刑法第五十六條連續犯規定論以一罪，並分別加重其
  刑。被告所犯上開二罪，犯意各別，行為不同，罪名互異，應分論併罰。被告犯施
  用第一級毒品罪部分，公訴人雖僅就被告自九十三年十二月初某日起至同年月二十
  七日上午十時許連續施用第一級毒品海洛因之犯行提起公訴，然檢察官就犯罪事實
  之一部提起公訴者，其效力及於全部，此為刑事訴訟法第二百六十七條所明定，被
  告其餘連續施用第一級毒品海洛因犯行，與前揭論罪科刑之業經起訴部分，有連續
  犯之關係，已如前述，本院自應就屬於裁判上一罪之其餘連續施用第一級毒品海洛
  因多次部分一併加以裁判。查被告曾因搶奪等案件，經本院以八十九年度訴字第八
  五七號判決處有期徒刑二年六月確定，再因竊盜案件，經本院以九十年度易字第二
  九五號判決處有期徒刑八月確定，兩案由本院以九十年度聲字第二三五一號裁定定
  應執行刑有期徒刑三年一月確定，復因竊盜案件，經本院以九十年度易字第一二○
  五號判決處有期徒刑十月確定，又因施用毒品案件，經本院以九十年度訴字第一五
  四五號判決處有期徒刑十月確定，兩案由本院以九十二年度聲字第六一號裁定定應
  執行刑有期徒刑一年七月確定，上開案件接續執行，於九十三年十月七日假釋，尚
  未執行完畢，此有刑案資料查註紀錄表、臺灣高等法院被告全國前案紀錄表可按（
  第一二八號偵查卷第一至五頁、本院卷第四至十一頁），爰審酌被告素行欠佳，前
  曾施用毒品，未思悔改，缺乏禁絕毒害決心，惟所犯係戕害自身健康，尚未危害他
  人，於本院審理中坦承犯行，態度良好及其他一切情狀，分別量處如主文所示之刑
  ，並定其應執行刑，以資懲儆。扣案之第一級毒品海洛因、第二級毒品甲基安非他
  命各一包，與顯然無法析離應視為查獲之毒品之包裝袋，均應依毒品危害防制條例
  第十八條第一項前段沒收銷燬之；扣案之塑膠鏟一支為被告所有，且係供施用第一
  級毒品海洛因所用之物，業據其供承在卷（本院卷第五四頁正面），應依刑法第三
  十八條第一項第二款宣告沒收。
四如不服本判決，得於判決送達後十日內向本院提出上訴狀，上訴於上級法院（應附
  繕本）。
據上論斷，應依刑事訴訟法第二百七十三條之一第一項、第二百九十九條第一項前段
，毒品危害防制條例第十條第一項、第二項、第十八條第一項前段，刑法第十一條前
段、第五十六條、第五十一條第五款、第三十八條第一項第二款，判決如主文。
本案經檢察官邱鼎文到庭執行職務。
中      華      民      國    九十四    年      四      月    二十六    日
                                  臺灣彰化地方法院刑事第二庭
                                      法      官  廖  政  勝
右正本證明與原本無異。
                                      法院書記官  呂  雅  惠
中      華      民      國    九十四    年      四      月    二十七    日
附錄本案論罪科刑法條全文：
毒品危害防制條例第十條
施用第一級毒品者，處六月以上五年以下有期徒刑。
施用第二級毒品者，處三年以下有期徒刑。
